Inventaris van het archief van de stafonderdelen van het 1e legerkorps en de daaronder ressorterende divisies, (1945) 1949-1994
Nationaal Archief, Den Haag
Staf 1e Legerkorps en de daaronder ressorterende Divisies 1-6
Staf 1e Legerkorps
1945-1994
merendeel 1949-1994
D53
19.50 meter; 697 inventarisnummers.
Normale gschreven, getypte en gedrukte documenten, geen bijzondere handschriften. Het archief bevat enkele foto's.
Nationaal Archief, Den Haag
Staf van het 1 Legerkorps, 1949-1992
Het 1 Legerkorpsartillerie, 1952-1992
1 Divisie, 7 December, 1952-1984
2 Divisie, 1951-1953
3 Divisie, 1951-1959
4 Divisie, 1953-1994
5 Divisie, 1954-1993
6 Divisie, 1955-1957
Logistieke Brigade 1 Legerkorps, 1958-1959, (1963)
Stafcompagnie Administratief centrum 1 Legerkorps, [1960],1968, 1980
Commando Legerkorps Achtergebied, 1966-1968, 1970
Staf Legerkorps Logistiek Commando, 1971, 1977-1979, 1981-1994
Depot van de 1 Divisie
Depot van de 2 Divisie
Het 1 Legerkorps werd gevormd in 1949, oorspronkelijk bestaande uit 3 divisies. In 1955 werd het aangewezen om in Duitsland de verdediging in het kader van het NAVO verdedigingsconcept op zich te nemen. De Staf werd gevormd in 1952 en bestond uit een commandant, een bureau chef van de staf en daarnaast een in de tijd qua aantal en taken variërende secties. Te weten G 1, belast met organisatie, mobilisatie en personeelszaken, G2, inlichtingen- en veiligheidsdienst, G 3, operatiën en opleidingen en G 4, belast met de logistiek. In 1995 werd het 1 Nederlandse Legerkorps opgeheven en ging het samen met het 1 Duitse Legerkorps op in het nieuw te formeren binationale Legerkorps. Het archief bevat stukken van de Staf van het 1 Legerkorps voor de periode 1949-1992, en verder van vele onderdelen van die organisatie te weten het 1 Legerkorpsartillerie 1952-1992, de Logistieke Brigade 1 Legerkorps 1958-1959, de Staf Legerkorps Logistiek Commando, 1971, 1977-1979 en 1981-1994, de Stafcompagnie Administratief centrum 1 Legerkorps 1968, 1980, het Commando Legerkorps Achtergebied, 1966-1968, 1970, en de 1 Divisie, tot en met 6 Divisie. Verder bevat het de gedeponeerde archieven van het Depot van de 1 Divisie en het Depot van de 2 Divisie. Gezien haar functie zit er veel Koude Oorlog gerelateerd materiaal in dit archief. Een groot deel van de archieven zijn onderverdeeld in een viertal groepen, te weten algemeen, confidentieel, geheim en zeer geheim.
Archiefvorming
Geschiedenis van de archiefvormer
1 Het 1 Legerkorps
De ministerraad ging in januari 1949 akkoord dat er een legerkorps van drie divisies zou worden gevormd. In hetzelfde jaar werd ook de Noord-Atlantische Verdragsorganisatie (NAVO) opgericht en de Nederlandse regering was al vanaf de oprichting een voorstander voor deelname van de Bondsrepubliek in de West-Europese verdediging. Na een paar jaar werd het verdedigingsconcept van de NAVO gebaseerd op een verdediging zo dicht mogelijk bij de grenzen van de landen van het Warschaupact, het zogenaamde forward defence strategy principe. Na toetreden in 1955 van de Bondsrepubliek West-Duitsland tot de NAVO werd het 1 Legerkorps aangewezen om de verdediging van een speciaal vak in de Noord-Duitse laagvlakte op zich te nemen. In het kader van de bondgenootschappelijke verdediging worden vanaf 1963 KL-troepen permanent in Noord-Duitsland gelegerd. Het gaat hier in eerste instantie om de 41 Pantserbrigade die in Seedorf wordt gehuisvest. Later zullen meer eenheden volgen. Het operatiegebied van het 1 Legerkorps was 130 kilometer breed en 170 kilometer diep en bestreek de rechtstreekse nadering tot het Nederlandse grondgebied. Regelmatig werden al of niet in NAVO verband oefeningen gehouden en voor de verdediging van het vak waren in vredestijd zes brigades gedeeltelijk paraat in het vak gelegerd (30.000 manschappen, waarvan 5.000 in West-Duitsland). In oorlogstijd zou het vak door minimaal tien brigades met de daarbij behorende ondersteunende en verzorgende troepen worden verdedigd, in totaal 80.000 manschappen.
De Staf van het 1 Legerkorps was gevormd op 15 november 1952 en bestond uit de commandant, een bureau chef van de staf en daarnaast een in de tijd qua aantal en taken variërende secties. Te weten G 1, belast met organisatie, mobilisatie en personeelszaken, G2, inlichtingen- en veiligheidsdienst, G 3, operatiën en opleidingen en G 4, belast met de logistiek. Bovengenoemde secties werden ook wel aangeduid met S1 t/m S4)
De Staf en de stafcompagnie van de Logistieke brigade 1 Legerkorps werden op 15 september 1958 opgericht. Ze waren gevestigd op de Legerplaats Nunspeet. De brigade was belast met de uitvoering van de logistiek verzorgende taak binnen het 1e Legerkorps. Eind 1959 werd het commando hoogstwaarschijnlijk opgeheven en werd de afwikkeling van het onderdeel ingezet.
De commandant van het 1 Legerkorps stond rechtstreeks onder bevel van de chef van de Generale Staf, met dien verstande dat hij gehouden was bevelen van de Supreme Allied Commander Europe op te volgen voor zover dat in zijn instructie was vastgelegd.
2 Opheffing en rechtsopvolger
Op 30 maart 1993 tekenden de ministers van Defensie van Duitsland en Nederland een Gezamenlijke Verklaring betreffende de vorming van een Multinationaal Korps. Nederland was de motor achter deze Joint Resolution. Het 1 Nederlandse Legerkorps en het 1 Duitse Legerkorps zouden opgaan in het nieuw te formeren binationale Legerkorps. Ten grondslag aan de vorming van het Korps lagen bezuinigingen. Een krimpende Koninklijke Landmacht met de ambitie internationaal te opereren noopt tot grensoverschrijdende samenwerking. Ook in Duitsland overwoog men tot opheffing van het 1 Duitse Legerkorps over te gaan.
Het integreren van beide Legerkorpsen leek een logische optie: men werkte al langer samen in NAVO-verband, standaardisatie van materiaal en vergaande convergentie van beide organisatiestructuren en procedures vergemakkelijkten de keuze.
Daarnaast zijn beide landen sterk geporteerd voor internationale samenwerking bij de uitvoer van vredesmissies.
Op grond van de Gezamenlijke Verklaring werden op 22 april 1994 de hiërarchische verhoudingen overeengekomen. Met de ratificatie van een Technische Overeenkomst waarin detailzaken werden geregeld was op 21 februari 1995 1(GE/NL)Corps een feit en op 30 augustus 1995 werd de eenheid officieel operationeel gesteld.
Geschiedenis van het archiefbeheer
Er werden jaarlijks archiefdelen van de Staf 1 Legerkorps te Amersfoort overgeplaatst naar het archief van de Koninklijke Landmacht, vanaf 1961 het Centraal Archievendepot (CAD) van het ministerie van Defensie.
Een overzicht van de jaarlijkse overplaatsingen:
In 1958 werd 5 meter algemeen en 3,5 meter geclassificeerd archief overgeplaatst van de Staf 1 Legerkorps te Amersfoort naar het archief van de Koninklijke Landmacht over het jaar 1952, beide met inbegrip van de bijbehorende fiches.
In 1959 werd 17 meter algemeen en 5,2 meter geclassificeerd archief over het jaar 1953 overgeplaatst naar het archief van de Koninklijke Landmacht gevestigd in de Wittepoortkazerne te Leiden.
In 1960 werd 16,5 meter algemeen en 5,2 meter geclassificeerd archief over het jaar 1954 overgeplaatst naar het archief van de Koninklijke Landmacht gevestigd in de Wittepoortkazerne te Leiden.
In 1961 werd 10,4 meter algemeen en 5,8 meter geclassificeerd archief over het jaar 1955 overgeplaatst naar het CAD.
In 1963 werd 17,5 meter algemeen en 7 meter geclassificeerd archief over het jaar 1956 en 18,5 meter algemeen en dienstgeheim geclassificeerd archief en 7,2 hoger dan dienstgeheim geclassificeerd archief over het jaar 1957 overgeplaatst naar het CAD gevestigd aan de Breedstraat te Den Haag.
In 1965 werd 6 meter archief over de jaren 1958 en 1965 overgeplaatst van de staf van het 1 Legerkorps naar het CAD.
In 1966 werd de jaargang 1960 overgeplaatst, circa 1 meter.
In 1967 werd 0,4 meter overgeplaatst over 1961.
In 1968 werd 0,2 meter overgeplaatst over 1962.
In 1969 werd 0,25 meter overgeplaatst over 1963.
In het jaar 1970 werd 0,2 meter archief overgeplaatst over het jaar 1964.
In 1971 werd het archiefdeel over 1965 overgeplaatst, omvang 0,5 meter.
In 1972 werd het archief over 1966 ingeleverd, 0,3 meter.
In 1973 werd het archief 1967 overgeplaatst, totale omvang 0,4 meter.
In 1975 werd het archief over de jaren 1968-1969 overgeplaatst, met een omvang van 0,1 meter.
In 1980 werd 0,12 over de jaren 1970-1973 overgeplaatst.
In 1985 werd overgeplaatst 3 meter archief over 1974-1979.
In 1990 werd een archiefdeel van 4 meter inzake de periode 1980-1984 overgeplaatst.
In 1990 werd 0,25 meter NATO-archief overgeplaatst van het CAD naar het semi-statisch NATO-archief Koninklijke Landmacht.
In 1995 werd 8,4 meter archiefbescheiden over de jaren 1985-1992 overgeplaatst.
Tenslotte werd in 2002 4,2 meter archief van de voormalige staf 1 Legerkorps overgeplaatst van de staf 1 (GE/NL) Corps te Münster, voornamelijk over de jaren 1992-1995.
De verwerving van het archief
Het archief is krachtens bepalingen van de Archiefwet overgebracht.
Inhoud en structuur van het archief
2.13
Selectie en vernietiging
Algemeen
Aanvankelijk werd het archief zonder vooraf te selecteren en vernietigen overgeplaatst, maar tussen 1965 tot 1990 vond voorafgaand aan de overdracht van de Staf 1 Legerkorps te Amersfoort naar het CAD eerst selectie en vernietiging plaats aan de hand van de vastgestelde vernietigingslijsten (lijst van te vernietigen archiefbescheiden van het ministerie van Defensie en het voorschrift nr. 2-1112 (betreffende de vernietiging en inlevering van de daarvoor in aanmerking komende stukken uit de archieven van staven, onderdelen, diensten en inrichtingen der Koninklijke Landmacht).
In 1996 werd op basis van de vastgestelde vernietigingslijsten (lijst van te vernietigen archiefbescheiden van het ministerie van Defensie en de lijsten van te vernietigen archiefbescheiden van de niet onder de ministeriële delen ressorterende staven, onderdelen, diensten en inrichtingen van de Koninklijke Marine, Koninklijke Landmacht en Koninklijke Luchtmacht) 16,25 meter archiefbescheiden over de jaren 1957-1992 geselecteerd en vernietigd bij het CAD.
1 Legerkorpsartillerie
In 1995 is door medewerkers van het CAD van het ministerie van defensie een selectie op dit archief uitgevoerd aan de hand van de lijst van te vernietigen archiefbescheiden van het Ministerie van Defensie. Er werd 7 meter algemeen archief vernietigd. Daarnaast werd ruim 4,5 meter gerubriceerd archief vernietigd. Na selectie bleef nog ongeveer halve meter archief over (0,3 meter algemeen en 0,2 gerubriceerd).
Logistieke Brigade 1 Legerkorps
Het archief werd in1963 bewerkt door medewerkers van het Centraal Archievendepot. Het werd geselecteerd aan de hand van het voorschrift vernietiging stukken Landmacht, en er werd tevens een inventaris vervaardigd.
Staf 1 Legerkorps
In 1962 werd het archiefdeel van 1952-1958 staf 1 Legerkorps geselecteerd en geïnventariseerd door medewerkers van het CAD. Dit resulteerde in een inventaris.
Staf stafcompagnie Administratief centrum 1 Legerkorps
Het archief van de Staf stafcompagnie Administratief centrum 1 Legerkorps, 1958-1982 werd in 1996 door medewerkers van het Centraal Archievendepot van het ministerie van Defensie geselecteerd aan de hand van de vernietigingslijst van het ministerie van Defensie. Er werd een meter archief vernietigd, waarna nog slechts enkele stukken resteerden van het archief.
Commando Legerkorps Achtergebied
Van het archief van het Commando Legerkorps achtergebied resteert slechts een fragment van het oorspronkelijke gedeelte. In 1996 werd ruim een meter archief vernietigd na een selectie die werd uitgevoerd door medewerkers van het Centraal Archievendepot van het ministerie van Defensie.
1 Divisie 7 december
In 1996 is door medewerkers van het CAD van het ministerie van defensie een selectie op dit archief uitgevoerd aan de hand van de lijst van te vernietigen archiefbescheiden van het Ministerie van Defensie. Er werd 12 meter algemeen archief vernietigd, waarna nog enkele centimeters resteerden. Daarnaast werd ruim zeven meter gerubriceerd archief vernietigd. Na selectie bleef nog ruim een kwart meter gerubriceerd archief over.
Sectie G 1
Dit archief werd in 1996 geselecteerd. Door medewerkers van het CAD werd op grond van de lijst van te vernietigen archiefbescheiden van het ministerie van Defensie 1,6 meter archiefbescheiden vernietigd (0,32 algemeen archief, 1,28 meter confidentieel, geheim en zeer geheim gerubriceerd archief).
Sectie G 2
Dit archief werd in 1996 geselecteerd; na selectie en vernietiging door medewerkers van het CAD - op grond van de lijst van te vernietigen archiefbescheiden van het ministerie van Defensie - resteerde na bewerking van de oorspronkelijke 0,8 meter archiefbescheiden 0,1 meter.
Sectie G 3
Dit archief werd in 1996 geselecteerd. Door medewerkers van het CAD werd op grond van de lijst van te vernietigen archiefbescheiden van het ministerie van Defensie 0,64 meter archiefbescheiden vernietigd (0,21 algemeen archief, 0,43 meter confidentieel, geheim en zeer geheim gerubriceerd archief).
Sectie G4
Dit archief werd in 1996 geselecteerd. Door medewerkers van het CAD werd op grond van de lijst van te vernietigen archiefbescheiden van het ministerie van Defensie 0,72 meter archiefbescheiden vernietigd (0,21 algemeen archief, 0,51 meter confidentieel, geheim en zeer geheim gerubriceerd archief).
Technische Dienst Officier
Dit archief werd in 1996 geselecteerd. Door medewerkers van het CAD werd op grond van de lijst van te vernietigen archiefbescheiden van het ministerie van Defensie 1,59 meter archiefbescheiden vernietigd (1,35 algemeen archief, 0,24 meter confidentieel, geheim en zeer geheim gerubriceerd archief).
Sectie Voorlichting
Dit archief werd in 1996 geselecteerd. Door medewerkers van het CAD werd op grond van de lijst van te vernietigen archiefbescheiden van het ministerie van Defensie 0,80 meter archiefbescheiden vernietigd (0,56 algemeen archief, 0,24 meter confidentieel, geheim en zeer geheim gerubriceerd archief).
Sectie Nucleaire, Biologische en Chemische Oorlogvoering
Dit archief werd in 1996 geselecteerd. Door medewerkers van het CAD werd op grond van de lijst van te vernietigen archiefbescheiden van het ministerie van Defensie 0,10 meter archiefbescheiden vernietigd (0,05 algemeen archief, 0,05 meter confidentieel, geheim en zeer geheim gerubriceerd archief).
Stafcompagnie
Dit archief werd in 1996 geselecteerd. Door medewerkers van het CAD werd op grond van de lijst van te vernietigen archiefbescheiden van het ministerie van Defensie 0,22 meter archiefbescheiden vernietigd (0,11 algemeen archief, 0,11 meter confidentieel, geheim en zeer geheim gerubriceerd archief).
2 Divisie
Dit archief werd in 1996 geselecteerd. Door medewerkers van het CAD werd op grond van de lijst van te vernietigen archiefbescheiden van het ministerie van Defensie 1,64 meter archiefbescheiden vernietigd (0,76 algemeen archief, 0,88 meter confidentieel, geheim en zeer geheim gerubriceerd archief).
3 Divisie
Dit archief werd in 1996 geselecteerd. Door medewerkers van het CAD werd op grond van de lijst van te vernietigen archiefbescheiden van het ministerie van Defensie 32 meter archiefbescheiden vernietigd (31,24 algemeen archief, 8,76 meter confidentieel, geheim en zeer geheim gerubriceerd archief).
4 Divisie
Dit archief werd in 1996 geselecteerd. Door medewerkers van het CAD werd op grond van de lijst van te vernietigen archiefbescheiden van het ministerie van Defensie 29,41 meter archiefbescheiden vernietigd (20,32 algemeen archief, 9,09 meter confidentieel, geheim en zeer geheim gerubriceerd archief).
5 Divisie
Dit archief werd in 1994 geselecteerd. Door medewerkers van het CAD werd op grond van de lijst van te vernietigen archiefbescheiden van het ministerie van Defensie 14,76 meter archiefbescheiden vernietigd (9,04 algemeen archief, 5,72 meter confidentieel, geheim en zeer geheim gerubriceerd archief).
6 Divisie
Dit archief werd in 1996 geselecteerd. Door medewerkers van het CAD werd op grond van de lijst van te vernietigen archiefbescheiden van het ministerie van Defensie 1,57 meter archiefbescheiden vernietigd (1,09 meter algemeen archief, 0,48 meter confidentieel, geheim en zeer geheim gerubriceerd archief).
Ordening van het archief
Tot en met 17 juni 1992 werd bij het 1 Legerkorps geordend volgens het dossierstelsel. Inkomende stukken werden direct na ontvangst ingeschreven en uitgaande stukken voor verzending. Hierbij werd het zogenaamde fiche-doorschrijfsysteem gebruikt.
Bij dit systeem maakt men gebruik van een set formulieren in verschillende kleuren. Deze kunnen allemaal in één keer worden ingevuld door gebruikmaking van carbonpapier. Afgezien van het bovenste, witte blad, zijn alle bladen voorzien van perforatielijnen. Op het witte bovenblad worden de ingekomen en uitgaande stukken ingeschreven naar chronologie. Men noemt dit ook wel de moederbladen. De ingevulde, niet geperforeerde witte bladen worden gebonden en vormen zo een indicateur op het archief. De ingevulde, gekleurde bladen worden langs de perforatielijnen afgescheurd en zo ontstaan fiches met verschillende kleuren die kunnen worden gerangschikt naar eigen goeddunken. Bij het ministerie van Defensie werden twee grijze fiches aangemaakt, waarvan één serie op code (op basis van het registratuurplan van het ministerie van Defensie
Registratuurplan herziene versie vastgesteld met nr. D88/326/16711, d.d. 11 mei 1988, archief ministerie van Defensie.
en één op onderwerp werd gezet, blauwe fiches op afzenders of ontvangers, rosé fiches ten behoeve van de verblijfplaatsadministratie en een exemplaar die bij het stuk bleef en tenslotte gele fiches voor de behandelende afdeling. De afgedane stukken werden uiteindelijk op inschrijfnummer opgeborgen in het archief. Stukken met hetzelfde onderwerp werden ingeboekt met het eerdere toegekende inboeknummer gevolgd door de letter: A (b.v. 8.001/A). Het daaropvolgende stuk kreeg de letter: B, enz.
Op 17 juni 1992 werd bij de staf 1 Legerkorps het Geautomatiseerde Brievenboek Systeem ingevoerd.
Aanwijzingen voor de gebruiker
Openbaarheidsbeperkingen
Deels openbaar, deels niet openbaar. Betreft inv.nr. 402.
Materiële beperkingen
Aanvraaginstructie
Openbare archiefstukken kunnen online worden aangevraagd en gereserveerd. U kunt dit ook via de terminals in de studiezaal van het Nationaal Archief doen. Om te kunnen reserveren dient u de volgende stappen te volgen:
U maakt een profiel aan op www.gahetna.nl, en logt vervolgens in
Via de archiefinventaris (alleen de beschrijvingen met rode nummers) selecteert u het gewenste archiefstuk door op de knop 'Reserveren' te klikken
In het volgende scherm geeft u aan op welke dag u het archiefstuk wilt inzien
Indien u zich bevindt in de studiezaal en een tafelnummer heeft ontvangen kunt u dit nummer vermelden. Als u geen tafelnummer heeft kunt u tafelnummer 777 laten staan
Vervolgens bevestigt u uw reservering door deze te versturen.
Verwant materiaal
Beschikbaarheid van kopieën
Beschrijving van de series en archiefbestanddelen
- Inventaris van het archief van de staf van het 1 Legerkorps, 1949-1992, 1
  - Inschrijfmiddelen, 1.01
    - Agenda van ingekomen en uitgaande stukken, 1957 okt. - 1964 mrt; 1; 1 deel
    - Code- en relatiefiches, 1957-1990; 2-11; 10 dozen
      - Codefiches, 2-7
        - Code 01 - 91.21, 2
        - Code 02 - 21.62, 3
        - Code 21.61 - 47.79, 4
        - Code 47.80 - 71.63, 5
        - Code 72. - 86.4, 6
        - Code 86.5 - 99.05 Relatie A - G, 7
      - Relatiefiches, 8-11
        Zie inventarisnummer 7
        - Relatie H - L, 8
        - Relatie M - W Relatie 1 Legerkorps - G, 9
        - Relatie 1 Legerkorps afdeling G 1 - G3, 10
        - Relatie 1 Legerkorps afdeling G4 - G6, 11
  - Organisatie, 1.02
    - Stukken betreffende het vernietigen van archiefbescheiden in tijd van nood, 1951, 1954; 12; 1 omslag
    - Stukken betreffende de organisatiestructuur in vredes- en oorlogstijd, 1951-1965, 1977-1985, 1987-1992; 13-24; 12 pakken
      - 1951-1955, 13
      - 1956, 14
      - 1957, 15-18
        - Nummers 7203-8141, 15
        - Nummers 8180-8361, 16
        - Nummers 8505-8746, 17
        - Nummers 8841-10.279, 18
      - 1958, 19-20
        - Algemeen en dienstgeheim, 19
        - Confidentieel, geheim en zeer geheim, 20
      - 1959, 21
      - 1960-1965, 1967, 22
      - 1977-1983, 23
      - 1984-1985, 1987-1992, 24
    - Stukken betreffende de legering en locatie van vredes en parate onderdelen, 1952-1960, 1962-1963, 1965; 25; 1 pak
    - Ingekomen en minuten van uitgaande studie- en reisrapporten, vergader-, maand- en jaarverslagen, 1952-1992; 26-70; 5 omslagen en
      Zie ook inventarisnummers 134 en 210.
      40 pakken
      - 1952-1953, 26
      - 1954, 27; 1 omslag
      - 1955, 28; 1 omslag
      - 1956, 29
      - 1957, 30
      - 1958-1959, 31
      - 1960, 32-33
        - Nummers 9388-1143, 32
        - Nummers 1658-8078, 33
      - 1961, 34; 1 omslag
      - 1962, 35
      - 1963, 36; 1 omslag
      - 1964, 37; 1 omslag
      - 1965, 38
      - 1966, 39
      - 1967, 40
      - 1970-1972, 41
      - 1973-1976, 42
      - 1977, 43
      - 1978, 44
      - 1979, 45-46
        - Nummers 6478-6783/E, 45
        - Nummers 6783/F-72.980, 46
      - 1980, 47
      - 1981, 48-49
        - Nummers 9013-9069, 48
        - Nummers 9138-12.117, 49
      - 1982, 50-51
        - Nummers 9013-9195, 50
        - Nummers 9220-45.351, 51
      - 1983, 52-54
        - Algemeen en dienstgeheim, 52
        - Confidentieel en geheim, 53-54
          - Nummers 9013-9172, 53
          - Nummers 9177-9516, 54
        - 1984, 55
      - 1985, 56
      - 1986, 57
      - 1987, 58-59
        - Algemeen en dienstgeheim, 58
        - Confidentieel en geheim, 59
      - 1988, 60-61
        - Algemeen, 60
        - Confidentieel, 61
      - 1989, 62-64
        - Algemeen en dienstgeheim, 62
        - Confidentieel en geheim, 63-64
          - Nummers 5437-6916, 63
          - Nummers 7258-8716, 64
      - 1990, 65-66
        - Algemeen, 65
        - Confidentieel, 66
      - 1991, 67-69
        - Algemeen en dienstgeheim, 67
        - Confidentieel en geheim, 68-69
          - Nummers 132-3404, 68
          - Nummers 9432-4448, 69
        - 1992, 70
    - Stukken betreffende aanwijzingen, instructies, maatregelen, orders, procedures en voorschriften, 1952-1967, 1969-1970, 1975-1992; 71-123; 38 pakken, 9 omslagen 6 stukken
      Het betreft hier algemene instructies.
      Zie ook inventarisnummers 139, 153 en 302-305.
      - 1952, 71; 1 omslag
      - 1953, 72
      - 1954, 73
      - 1955, 74-75
        - Algemeen en dienstgeheim, 74
        - Confidentieel, geheim en zeer geheim, 75
      - 1956, 76-78
        - Algemeen en dienstgeheim, 76
        - Confidentieel, geheim en zeer geheim, 77-78
          - Nummers 5003-5016, 77
          - Nummers 5120-6207, 78
      - 1957, 79-81
        - Algemeen en dienstgeheim, 79
        - Confidentieel, geheim en zeer geheim, 80-81
          - Nummers 5005-7896, 80
          - Nummers 8026-10.228, 81
        - 1958, 82
      - 1959, 83; 1 omslag
      - 1960, 84
      - 1961, 85; 1 omslag
      - 1962, 86; 2 stukken
      - 1963, 87; 1 omslag
      - 1964, 88; 1 omslag
      - 1965, 89
      - 1966, 90
      - 1967, 91
      - 1969, 92; 2 stukken
      - 1970, 93; 1 stuk
      - 1975, 94; 1 stuk
      - 1976, 95; 1 omslag
      - 1977, 96-97
        - Algemeen en dienstgeheim, 96
        - Confidentieel, 97
      - 1978, 98
      - 1979, 99-100
        - Algemeen en dienstgeheim, 99
        - Confidentieel, geheim en zeer geheim, 100
      - 1980, 101
      - 1981, 102-103
        - Algemeen en dienstgeheim, 102
        - Confidentieel, geheim en zeer geheim, 103
      - 1982, 104-106
        Algemeen, dienstgeheim, confidentieel en geheim
        - Algemeen en dienstgeheim, 104-105
          - Nummers 10.003-27.337, 104
          - Nummers 28.797-43.374, 105
        - Confidentieel en geheim, 106